【裁判字號】    89,交易,137
【裁判日期】    890531
【裁判案由】    過失傷害
【裁判全文】
臺灣臺北地方法院刑事判決                          八十九年交易字第一三七號
    公  訴  人  臺灣臺北地方法院檢察署檢察官
    被      告  乙○○
右列被告因過失傷害等案件，經檢察官聲請以簡易判決處刑( 八十九年度偵字第三一
六號 )，經本院臺北簡易庭受理( 八十九年北交簡字第二九○號 )後，認不宜以簡易
判決處刑而移送前來，本院適用通常程序判決如左：
        主      文
乙○○服用酒類，不能安全駕駛動力交通工具而駕駛，處罰金壹萬伍仟元，如易服勞
役，以佰元折算壹日。
其餘被訴過失傷害部分，公訴不受理。
        事      實
一、乙○○於八十八年四月廿六日晚間十時至十一時許，與友人在臺北市○○○路○
    段某處PUB 店服用啤酒後，明知飲酒後如其吐氣所含酒精成份超過每公升0.25毫
    克以上者，即不得駕車，猶於翌日( 廿七日 )凌晨二時十分許，在其已經酒醉(
    經警測試其吐氣所含酒精成份每公升0.27毫克 )而不能安全駕駛動力交通工具(
    汽車 )狀況下，猶勉強駕駛一輛車牌DJ-2710 號自用小客車，沿臺北市○○○路
    由西往東方向行駛，途經忠孝東路四段與同路段一七○巷交岔路口，適有行人甲
    ○○沿忠孝東路四段一七○巷由南往北方向，徒步經由行人穿越道穿越忠孝東路
    四段。乙○○本應注意汽車行近行人穿越道前，應減速慢行，遇有行人穿越時，
    無論有無交通警察指揮或號誌指示，均應暫停讓行人先行通過，依當時情形又無
    不能注意之情事，其應注意且能注意竟疏未注意即貿然前駛，以致撞及行人甲○
    ○倒地。甲○○受有頭部外傷併頭部外傷症候群之傷害。
二、案經被害人甲○○訴請臺灣臺北地方法院檢察署檢察官聲請以簡易判決處刑。
        理      由
一、有罪部分：
    (一)訊據被告乙○○雖然就其於前揭時地服用酒類後駕駛動力交通工具汽車而駕
        駛之事實供承不諱，惟矢口否認其已酒醉而不能安全駕駛汽車，辯稱其當時
        很清醒云云。經查：被告乙○○為警測試其吐氣所含酒精成份為每公升0.27
        毫克，有酒精測試成果表一紙在卷可稽，已超過「道路交通安全規則」第一
        一四條第二款「飲酒後其吐氣所含酒精成份超過每公升0.25毫克以上者，不
        得駕車」之標準。況查被告乙○○係考領有合格駕駛執照之駕駛人，其對於
        「道路交通安全規則」第一○三條「汽車行近行人穿越道前，應減速慢行，
        遇有行人穿越時，無論有無交通警察指揮或號誌指示，均應暫停讓行人先行
        通過」之規定，自應知之甚稔，且查本件交通事故發生當時並無任何被告乙
        ○○不能注意之情事，其竟應注意且能注意而疏未注意以致肇事，顯見其駕
        車當時已達不能安全駕駛動力交通工具( 汽車 )之程度無疑。被告乙○○空
        言辯稱其駕車當時很清醒云云，無非係畏罪卸責之詞，不足採信。被告乙○
        ○服用酒類不能安全駕駛動力交通工具而駕駛之事證明確，應予依法論科。
    (二)核被告乙○○所為，係犯刑法第一百八十五條之三服用酒類不能安全駕駛而
        駕駛罪。爰審酌被告乙○○測試吐氣所含酒精成份僅有0.27毫克、造成損害
        之程度及已與被害人甲○○達成民事上和解賠償損害等一切情狀，量處如主
        文所示之罰金刑，並諭知易服勞役之折算標準，以示懲儆。
二、不受理部分：
    (一)按告訴乃論之罪，告訴人於第一審辯論終結前得撤回其告訴，又告訴經撤回
        者，應諭知不受理之判決，刑事訴訟法第二百三十八條第一項及第三百零三
        條第三款定有明文。
    (二)查本件公訴人認被害人甲○○受有前揭傷害，因認被告乙○○尚涉有刑法第
        二百八十四條第二項前段過失傷害罪嫌。惟查告訴人甲○○於言詞辯論終結
        前，已具狀撤回過失傷害部分之告訴，有撤回告訴狀一件在卷( 本院臺北簡
        易庭八十九年北交簡字第二九○號卷 )可稽。依照前揭說明，本件被訴過失
        傷害部分，爰不經言詞辯論，逕為諭知不受理之判決。
據上論斷，應依刑事訴訟法第二百九十九條第一項前段，第三百零三條第三款，第三
百零七條，刑法第一百八十五條之三，第四十二條第二項，罰金罰鍰提高標準條例第
二條，判決如主文。
本案經檢察官邱舜韶到庭執行職務。
中      華      民      國    八  十  九    年     五     月    卅一    日
                          臺灣臺北地方法院交通法庭
                                  法  官  鍾    華
右正本證明與原本無異。
如不服本判決，應於判決送達後十日內向本院提出上訴狀。
                                  書記官  黃 繡 琴
中      華      民      國    八  十  九    年     六     月      一    日
附錄本案論罪科刑法條全文：
刑法第一百八十五條之三
服用毒品、麻醉藥品、酒類或其他相類之物，不能安全駕駛動力交通工具而駕駛者，
處一年以下有期徒刑、拘役或三萬元以下罰金。


司法院資訊處製作；財團法人民間司法改革基金會備份。
